臺灣高雄地方法院民事判決　　　　　 110年度雄簡字第1953號
原　　　告　明台產物保險股份有限公司

法定代理人　長瀬耕一
訴訟代理人　王振碩　
被　　　告　黃博詮　
上列當事人間請求損害賠償事件，經本院於民國110 年11月18日
言詞辯論終結，判決如下：
    主      文
一、被告應給付原告新臺幣（下同）6 萬2,095 元，及自民國（
    下同）110 年9 月3 日起至清償日止，按年息5 ％計算之利
    息。
二、原告其餘之訴駁回。
三、訴訟費用由被告負擔43％，餘由原告負擔。
四、本判決得假執行。
    事實及理由
一、被告經合法通知，未於言詞辯論期日到場，核無民事訴訟法
    第386 條各款所列情形，爰依民事訴訟法第436 條第2 項準
    用同法第385 條第1 項規定，依原告之聲請，由其一造辯論
    而為判決，合先敘明。
二、原告主張：被告於108 年12月25日19時43分許，駕駛車牌號
    碼000-0000號自用小客車（下稱甲車），行經高雄市三民區
    覺民路與大昌二路口處，因未依規定保持前、後車距離而不
    慎撞擊林玉萍所有、訴外人楊福清所駕駛，由伊承保之車牌
    號碼000-0000號自用小客車（下稱乙車），致乙車受有損壞
    （下稱系爭事故）。又乙車因系爭事故受損修復費用共14萬
    5,000 元，其中零件9 萬2,120 元，工資5 萬2,880 元。爰
    依侵權行為及保險代位之法律關係，提起本件訴訟等語。並
    聲明：被告應給付原告14萬5,000 元，及自起訴狀繕本送達
    翌日起至清償日止，按年息5 ％計算之利息。
三、被告未於言詞辯論期日到場，亦未提出書狀作何聲明或陳述
    。
四、得心證之理由：
㈠、按因故意或過失，不法侵害他人之權利者，負損害賠償責任
    ；汽車、機車或其他非依軌道行駛之動力車輛，在使用中加
    損害於他人者，駕駛人應賠償因此所生之損害，民法第184
    條第1 項前段、第191 條之2 前段分別定有明文。又汽車駕
    駛人，駕駛汽車有下列情形之一者，處新臺幣600 元以上1,
    200 元以下罰鍰：一、不依規定保持前、後車距離，道路交
    通管理處罰條例第58條第1 款亦定有明文。查原告主張被告
    於上開時、地駕駛甲車，疏未注意保持安全距離，二車因此
    發生碰撞，致乙車受損，乙車所有人林玉萍並因此支出修理
    費用14萬5,000 元，業經原告理賠前揭修理費用予林玉萍等
    情，業據原告提出與其所述相符之當事人登記聯單、道路交
    通事故初步分析研判表、車損照片、汽車險理賠申請書、汽
    車保險單、行照、訴外人楊福清之駕照、估價單、維修明細
    表、車輛修復照片及統一發票等為證（見本院卷第13至59頁
    ），且經本院依職權向高雄市政府警察局交通警察大隊函調
    系爭事故發生資料，有該大隊110 年8 月24日高市警交安字
    第11071808700 號函檢附之道路交通事故相關資料（見本院
    卷第79至93頁）附卷可稽，而被告經合法通知，既未於言詞
    辯論期日到場爭執，復未提出書狀答辯以供本院斟酌，依民
    事訴訟法第436 條第2 項、第280 條第3 項、第1 項之規定
    ，即視同自認原告之主張，堪認原告之主張為真實。是被告
    既就系爭事故具有過失，致乙車車受損，自應負損害賠償責
    任。
㈡、按物被毀損時，被害人除得依民法第196 條請求賠償外，並
    不排除民法第213 條至第215 條之適用。依民法第196 條請
    求賠償物被毀損所減少之價額，得以修復費用為估定之標準
    ，但以必要者為限（例如：修理材料以新品換舊品，應予折
    舊）。經查，乙車為103 年6 月出廠，因本件車禍受損修復
    需費14萬5,000 元，其中工資5 萬2,880 元、零件9 萬2,12
    0 元，有行車執照影本（見本院卷第31頁）、估價單及維修
    明細表（見本院卷第33至43頁）、統一發票（見本院卷第59
    頁）在卷可按，則乙車既非新車，依諸上開說明，其修復時
    材料更換係以新品替換舊品，計算零件之損害賠償數額時，
    應扣除折舊部分始屬合理。又依行政院所發布之固定資產耐
    用年數表及固定資產折舊率表，自用小客車耐用年數為5 年
    ，依定率遞減法每年應折舊369/1000，且採用定率遞減法者
    ，其最後一年之折舊額，加歷年折舊累計額，其總和不得超
    過該資產成本原額之10分之9 。另依營利事業所得稅查核準
    則第95條第6 項規定「固定資產提列折舊採用定率遞減法者
    ，以1 年為計算單位，其使用期間未滿1 年者，按實際使用
    之月數相當於全年之比例計算之，不滿1 月者，以1 月計」
    ，乙車自出廠日103 年6 月，迄本件車禍發生時即108 年12
    月25日，已使用5 年7 月，則零件扣除折舊後之修復費用估
    定為9,215 元（詳如附表之計算式）是加計無庸折舊之工資
    ，被告應賠償之乙車修復費用為6 萬2,095 元（計算式：9,
    215+ 52,880 ＝62,095）。
㈢、按被保險人因保險人應負保險責任之損失發生，而對於第三
    人有損失賠償請求權者，保險人得於給付賠償金額後，代位
    行使被保險人對於第三人之請求權；但其所請求之數額，以
    不逾賠償金額為限，保險法第53條第1 項定有明文。經查，
    第三人林玉萍就乙車前向原告投保車體損失保險，而原告已
    就系爭事故致乙車損壞而給付修復費用，此有汽車險理賠申
    請書、汽車保險單及統一發票（見本院卷第27至29頁、第59
    頁）附卷可參，又林玉萍就乙車受損得向被告請求賠償6 萬
    2,095 元乙節，已如前述，則依上開規定，原告自得代位行
    使林玉萍對於被告之請求權，是以原告應得向被告請求賠償
    6 萬2,095 元。
五、綜上所述，原告依侵權行為及保險代位之法律關係請求被告
    給付6 萬2,095 元及自起訴狀繕本送達翌日即110 年9 月3
    日（見本院卷第97頁) 起至清償日止，按年息5 ％計算之利
    息，為有理由，應予准許。至其逾此範圍之請求，為無理由
    ，應予駁回。
六、本件原告勝訴部分，係就民事訴訟法第427 條第1 項訴訟適
    用簡易程序所為被告敗訴之判決，爰依同法第389 條第1 項
    第3 款規定，依職權宣告假執行。
七、訴訟費用負擔之依據：民事訴訟法第79條。
中    華    民    國  110     年    11    月    30    日
                  高雄簡易庭  法      官  林綉君
以上正本係照原本作成。
如不服本判決，應於送達後20日內，向本院提出上訴狀並表明上
訴理由，如於本判決宣示後送達前提起上訴者，應於判決送達後
20日內補提上訴理由書（須附繕本）。
中    華    民    國   110    年    11    月    30    日
                              書  記  官  羅崔萍
　
  附表
┌────────┬───────────┐
│折舊時間        │ 金額                 │
├────────┼───────────┤
│第1年折舊值     │ 92,120×0.369=33,992 │
├────────┼───────────┤
│第1年折舊後價值 │ 92,120-33,992=58,128 │
├────────┼───────────┤
│第2年折舊值     │ 58,128×0.369=21,449 │
├────────┼───────────┤
│第2年折舊後價值 │ 58,128-21,449=36,679 │
├────────┼───────────┤
│第3年折舊值     │ 36,679×0.369=13,535 │
├────────┼───────────┤
│第3年折舊後價值 │ 36,679-13,535=23,144 │
├────────┼───────────┤
│第4年折舊值     │ 23,144×0.369=8,540  │
├────────┼───────────┤
│第4年折舊後價值 │ 23,144-8,540=14,604  │
├────────┼───────────┤
│第5年折舊值     │ 14,604×0.369=5,389  │
├────────┼───────────┤
│第5年折舊後價值 │ 14,604-5,389=9,215   │
├────────┼───────────┤
│第6年折舊值     │ 0                    │
├────────┼───────────┤
│第6年折舊後價值 │ 9,215-0=9,215        │
└────────┴───────────┘